---
title: "Desigualdades racionales"
subtitle: "Sesión 04"  
author: 
  - "Alejandro Ucan"
date: '`r Sys.Date()`'
output:
  xaringan::moon_reader:
    css: xaringan-themer.css
    nature:
      slideNumberFormat: "%current%"
      highlightStyle: github
      highlightLines: true
      ratio: 16:9
      countIncrementalSlides: true
---

```{r setup, include=FALSE}
options(htmltools.dir.version = FALSE)
knitr::opts_chunk$set(
  fig.width=9, fig.height=3.5, fig.retina=3,
  out.width = "100%",
  cache = FALSE,
  echo = FALSE,
  message = FALSE, 
  warning = FALSE,
  hiline = TRUE
)
```

```{r xaringan-themer, include=FALSE, warning=FALSE}
library(xaringanthemer)
style_duo_accent(
  primary_color = "#f6b26b",
  secondary_color = "#fc8100",
  inverse_header_color = "#5E4701"
)
```

```{r xaringan-editable, echo=FALSE}
xaringanExtra::use_editable(expires = 1)
xaringanExtra::use_scribble()
```
# Objetivos:

 * Distinguir cuando una desigualdad es racional. <br/> <br/>
 * Reducir desigualdades racionales. <br/> <br/>
 * Describir un conjunto solución a una desigualdad racional.

---
# Desigualdades Racionales

Una __desigualdad racional__ es una desigualdad que involucre variables que estén en cocientes. 

__Por ejemplo:__ $\frac{7}{x}<2$ o $\frac{3-x}{2+x}>4.$

> __Importante:__ Recuerda que en un cociente el denominador (la parte de abajo de la fracción) __NO__ puede ser igual a cero.

---
# Solución de una desigualdad Racional

En el ejemplo $\frac{7}{x}<2,$ notemos que el denominador es $x$ y este tiene que se diferente de cero. De aquí obtenemos dos casos:
<br/><br/>

> _Caso 1:_ $x>0$

<br/><br/><br/><br/>

> _Caso 2:_ $x<0$

<br/><br/><br/><br/>
La solución es:
---
# Solución de una desigualdad Racional
__Ejemplo:__ $\frac{x}{x-3}<4,$ notemos que el denominador es $x-3$ y este tiene que se diferente de cero. De aquí obtenemos dos casos:
<br/><br/>

> _Caso 1:_ $x-3>0$

<br/><br/><br/><br/>

> _Caso 2:_ $x-3<0$

<br/><br/><br/><br/>
La solución es:
---
# Solución de una desigualdad Racional
En el ejemplo $\frac{3-x}{2+x}>4,$ notemos que el denominador es $2+x$ y este tiene que se diferente de cero. De aquí obtenemos dos casos:
<br/><br/>

> _Caso 1:_ $2+x>0$

<br/><br/><br/><br/>

> _Caso 2:_ $2+x<0$

<br/><br/><br/><br/>
La solución es:
