---
title: "Modelando con EDOs lineales de orden superior no homogeneas"
subtitle: "Sesión 05"  
author: 
  - "Alejandro Ucan"
date: '`r Sys.Date()`'
output:
  xaringan::moon_reader:
    css: xaringan-themer.css
    nature:
      slideNumberFormat: "%current%"
      highlightStyle: github
      highlightLines: true
      ratio: 16:9
      countIncrementalSlides: true
---

```{r setup, include=FALSE}
options(htmltools.dir.version = FALSE)
knitr::opts_chunk$set(
  fig.width=9, fig.height=3.5, fig.retina=3,
  out.width = "100%",
  cache = FALSE,
  echo = FALSE,
  message = FALSE, 
  warning = FALSE,
  hiline = TRUE
)
```

```{r xaringan-themer, include=FALSE, warning=FALSE}
library(xaringanthemer)
style_duo_accent(
  primary_color = "#000080",
  secondary_color = "#f2f3f4",
  inverse_header_color = "#00147e"
)
```

```{r xaringan-editable, echo=FALSE}
xaringanExtra::use_editable(expires = 1)
xaringanExtra::use_scribble()
```

```{r xaringan-logo, echo=FALSE}
xaringanExtra::use_logo(
  image_url = "https://github.com/alxcn/TecLogoEIC/blob/9562a53875418e749a296c85808a19c85fc4be74/IngenieriaCiencias_Horizontal_RGB.png",
  position = xaringanExtra::css_position(top = "2em", right = "2em")
)
```
# Objetivos de la Sesión

* Aprender otras problematicas que modela una EDO lineal no homogénea de orden superior no lineal. <br/><br/>

---
# Recordemos el movimiento harmónico

> Supongamos que tenemos un resorte suspendido verticalmente de un soporte rígido y que sostiene un peso de masa $m$ en su punta libre. La cantidad de "estiramiento" depende de la masa que le pongamos. <br/><br/>
* _Ley de Hooke:_ la fuerza de restablecimiento que ejerce el resorte es opuesta a la dirección de estiramiento y proporcional a esta cantidad, es decir: $$F=-ks.$$ <br/>
* _Segunda Ley de Newton_ $$m\frac{d^2x}{dt^2}=-kx.$$

---
# Movimiento libre amortiguado

> Supongamos que tenemos un resorte suspendido verticalmente de un soporte rígido y que sostiene un peso de masa $m$ en su punta libre. Supongamos que nuestro peso se encuentra en un medio que presenta una __resistencia__ (por ejemplo un medio viscoso o un amortiguador). <br/><br/>
* __Mecánica:__ esta acción de amortiguador se ve directamente proporcional a la velocidad instantánea del resorte ($\frac{dx}{dt}$). <br/><br/>
* No hay otra fuerza que este actuando en nuestro sistema.<br/><br/> 
$$ m\frac{d^2x}{dt^2}=-kx-b\frac{dx}{dt}.$$

---
## Resolvamos la EDO anterior

> Reescribiendo todo en una forma genérica obtenemos $$\frac{d^2x}{dt^2}+2\lambda \frac{dx}{dt}+\omega^2=0$$ donde $2\lambda=\frac{b}{m}$ y $\omega^2=\frac{k}{m}.$$

<br/><br/>
Notemos que esta es una EDO líneal de orden dos homogénea, por lo que para resolverla necesitamos el polinomio auxiliar: $$m^2+2\lambda m +\omega^2=0.$$

---
## Nuestra solución depende de las raíces 

> Las raíces del polinomio auxiliar son: $$m_1=-\lambda + \sqrt{\lambda^2-\omega^2}\quad\mbox{y}\quad m_2=-\lambda-\sqrt{\lambda^2-\omega^2}.$$ <br/><br/>

### Casos:

__Caso 1:__ $\lambda^2-\omega^2>0,$ nuestro sistema está _sobre amortiguado_ y su solución es: $$x(t)=e^{-\lambda t}\left(c_1 e^{\sqrt{\lambda^2-\omega^2} t}+c_2 e^{-\sqrt{\lambda^2-\omega^2} t}\right)$$

---
### Casos:

__Caso 2:__ $\lambda^2-\omega^2<0,$ nuestro sistema está _subamortiguado_ y su solución es: $$x(t)=e^{-\lambda t}\left(c_1 \cos\left(\sqrt{\lambda^2-\omega^2}t\right)+c_2 \sin\left(\sqrt{\lambda^2-\omega^2}t\right)\right)$$
<br/><br/>
__Caso 3:__ $\lambda^2-\omega^2=0,$ nuestro sistema está _criticamente amortiguado_ y su solución es: $$x(t)=e^{-\lambda t}\left(c_1+c_2 t\right)$$
---
# Ejemplos:

### Movimiento sobre amortiguado:

> Encuentre la solución al PVI dado por $$x''+5x'+4x=0$$ con $x(0)=1$ y $x'(0)=1.$

---
### Movimiento criticamente amortiguado:

> Un peso con peso de $8lbs$ estira un resorte $2ft.$ Asumientdo que la fuerza de amortiguado es igual a $2$ veces la velocidad instantánea. Detemrine la función que describe el movimiento del peso si inicialmente se liberó desde el equilibrio con una velidad (negativa) de $3ft/s.$


---
### Movimiento subamortiguado:

> Una peso con peso de $16lbs$ está atado a un resorte de $5ft$ de longitud. En el equilibrio el resorte mide $8.2ft.$ Si el peso es inicialmente el peso es liberado $2ft$ por encima de la posición de equilibrio. Encuentre la función de desplazamiento si el medio opone una resistencia igual a la velocidad instantánea.

---
# Movimiento Impulsado

> Supongamos que en nuestro sistema de movimiento amortiguado, agregagos una variable donde nuestro soporte ya no es fijo. Esto se traduce a una fuerza externa que actua sobre el sistema. La segunda Ley de Newton se traduce a: $$mx''=-kx-bx+f(t)$$ o equivalentemente $$x''-2\lambda x'+\omega^2 x= f(t).$$

---
### Ejemplo:

> Resuelva el siguiente PVI $$\frac{1}{5}x''+1.2 x'+2x=5\cos(4t)$$ con $x(0)=\frac{1}{2}$ y $x'(0)=0.$