---
title: "El espacio euclidiano de dimensión 3"
subtitle: "Sesión 01"  
author: 
  - "Alejandro Ucan"
date: '`r Sys.Date()`'
output:
  xaringan::moon_reader:
    css: xaringan-themer.css
    nature:
      slideNumberFormat: "%current%"
      highlightStyle: github
      highlightLines: true
      ratio: 16:9
      countIncrementalSlides: true
---

```{r setup, include=FALSE}
options(htmltools.dir.version = FALSE)
knitr::opts_chunk$set(
  fig.width=9, fig.height=3.5, fig.retina=3,
  out.width = "100%",
  cache = FALSE,
  echo = FALSE,
  message = FALSE, 
  warning = FALSE,
  hiline = TRUE
)
```

```{r xaringan-themer, include=FALSE, warning=FALSE}
library(xaringanthemer)
style_duo_accent(
  primary_color = "#000080",
  secondary_color = "#f2f3f4",
  inverse_header_color = "#00147e"
)
```

```{r xaringan-editable, echo=FALSE}
xaringanExtra::use_editable(expires = 1)
xaringanExtra::use_scribble()
```
# Objetivos:

 * Conocer la geometría básica del espacio euclidiano de dimensión 3. <br/><br/>
 * Aplicar los conceptos básicos para determinar propiedades geométricas en puntos, rectas y planos. <br/><br/>
 * Aprender a parametrizar rectas y planos. <br/><br/>
 
---
# El espacio $\mathbb{R}^3.$

> __Definición:__ Se conoce como el __espacio euclidiano__ de dimensión tres al conjunto de ternas ordenadas de números reales $(x,y,z)$ y se denota por $\mathbb{R}^3.$

<br/><br/>

Usualmente este espacio tiene una representación gráfica como tres rectas perpendiculares que se intersectan en el punto $(0,0,0)$ que se conoce como __origen.__

---
## Los octantes

> __Definición:__ Se conoce como octante al conjunto de puntos en $\mathbb{R}^3$ que cumplen ciertas desigualdades, por ejemplo: $$x\geq 0, \,y\geq 0\mbox{ y }z\geq 0.$$
En representación gráfica, son los espacios acotados por los planos que pasan por los ejes coordenados.

---
### Ejemplo:

> Describa el espacio de puntos que satisfacen las ecuaciones: $$y=3 \mbox{ y } x=0,z=2.$$


---
## ¿Cómo medir distancias en $\mathbb{R}^3$?

> __Definición:__ la distancia entre los puntos $(x_1,y_1,z_1)$ y $(x_2,y_2,z_2)$ se define como el valor $$\sqrt{(x_2-x_1)^2+(y_2-y_1)^2+(z_2-z_1)^2}.$$ Usualmente se denota como $d(P_1,P_2)$ o $|P_1 P_2|.$

__Ejemplo:__ Calcule la distancia entre los puntos $P_1=(1,1,2)$ y $P_2=(2,1,0).$

$$d(P_1,P_2)=\sqrt{(1-2)^2+(1-1)^2+(2-0)^2}=\sqrt{(-1)^2+(0)^2+(2)^2}=\sqrt{5}.$$

---
### Ejemplo: la esfera.

> __Definición:__ la esfera en $\mathbb{R}^3$ se define como el conjunto de puntos de $\mathbb{R}^3$ que se encuentran a la misma distancia de un mismo punto llamado centro. <br/><br/>
Esta propiedad permite que se pueda describir como la ecuación $$(x-x_0)^2+(y-y_0)^2+(z-z_0)^2=a^2$$ dónde $c=(x_0,y_0,z_0)$ es el centro y $a$ es el radio.

---
### Ejemplo:

> Describe en su ecuación estándar la siguiente esfera: $$x^2+y^2+z^2+3z-4z+1=0.$$

Para realizar esto necesitamos completar los binomios en $x$ y $z$ a un trinomio cuadrado perfecto. 
$$\left(x^2+3x+\left(\frac{3}{2}\right)^2\right)+y^2+\left(z^2-4z+\left(\frac{-4}{2}\right)^2\right)=-1+\left(\frac{3}{2}\right)^2+\left(\frac{-4}{2}\right)$$
$$\left(x+\frac{3}{2}\right)^2+y^2+(z-2)^2=\frac{21}{4}$$

---
# Parametrizaciones

## La recta
> __Definición:__ Para parametrizar una recta necesitamos un punto $P$ que pertenezca a la recta y una dirección $v,$ y escribimos $$l(t)=P+tv$$ la parametrización de la recta. 

__Ejemplo:__ Escriba la parametrización de la recta que pasa por los puntos $(1,1,1)$ y $(1,2,0).$

---
## El plano.

> __Definición:__ para parametrizar un plano necesitamo un punto $P$ que pertenezca al plano y dos direcciones $u$ y $v,$ y escribimos $$p(s,t)=P+tu+sv$$ como la parametrización del plano.

__Ejemplo:__ Escriba la parametrización del plano que contiene a los puntos $(0,0,0),$ $(1,1,0)$ y $(0,1,1).$

---
## El vector normal a un plano

> El plano que pasa por $P=(x_0,y_0,z_0)$ con vector normal $\vec{n}=A\mathbf{i}+B\mathbf{j}+C\mathbf{k}$ está dada por los puntos que satisfacen la ecuación $$A(x-x_0)+B(y-y_0)+C(z-z_0)=0.$$

---
### Ejemplo:

> Encuentra la ecuación del plano que pasa por $P=(-3,0,7)$ y perpendicular $\vec{n}=5\mathbf{i}+2\mathbf{j}-\mathbf{k}.$

---
# Cilindros

> __Definición:__ un cilindro en $\mathbf{R}^3$ es una superficie dada por rectas paralelas que pasa por un punto de una curva generadora.

__Ejemplo:__ Considere la ecuación $y=x^2.$ 

---

__Ejemplo:__ Considere la ecuación $x^2+4z^2=4.$

<br/><br/><br/><br/>

__Ejemplo:__ Considere la ecuación $y^2-z^2=1.$

---
# Superficies Especiales

## El elipsoide

Es el conjunto de puntos que satisfacen la ecuación $$\frac{x^2}{a^2}+\frac{y^2}{b^2}+\frac{z^2}{c^2}=1.$$

## El paraboloide elíptico

Es el conjunto de puntos que satisfacen la ecuación $$\frac{x^2}{a^2}+\frac{y^2}{b^2}=\frac{z}{c}.$$


---

## El cono elíptico

Es el conjunto de puntos que satisfacen la ecuación $$\frac{x^2}{a^2}+\frac{y^2}{b^2}-\frac{z^2}{c^2}=0.$$

## Hiperboloide de una hoja

Es el conjunto de puntos que satisfacen la ecuación $$\frac{x^2}{a^2}+\frac{y^2}{b^2}-\frac{z^2}{c^2}=1.$$


---
## Hiperboloide de dos hojas

Es el conjunto de puntos que satisfacen la ecuación $$\frac{x^2}{a^2}-\frac{y^2}{b^2}-\frac{z^2}{c^2}=1.$$

## El paraboloide hiperbólico

Es el conjunto de puntos que satisfacen la ecuación $$\frac{x^2}{a^2}-\frac{y^2}{b^2}=\frac{z}{c}.$$

---
# Actividad 

Realiza una gráfica de cada una de las superficies y reflexiona que puedes decir de ellas. 

Preguntas clave:

1. ¿Qué tipo de curvas salen cuando cortamos la superficie horizontalmente?

1. ¿Qué tipo de curvas salen cuando cortamos la superficie verticalmente?