---
title: "Funciones Elementales"
subtitle: "Sesión 10"
author: 
  - "Alejandro Ucan"
date: '`r Sys.Date()`'
output:
  xaringan::moon_reader:
    css: xaringan-themer.css
    nature:
      slideNumberFormat: "%current%"
      highlightStyle: github
      highlightLines: true
      ratio: 16:9
      countIncrementalSlides: true
---

```{r setup, include=FALSE}
options(htmltools.dir.version = FALSE)
knitr::opts_chunk$set(
  fig.show =('asis'),
  dev='png',
	message = FALSE,
	warning = FALSE,
	cache = FALSE,
	hiline = TRUE,
	out.width = "90%"
)
```

```{r xaringan-themer, include=FALSE, warning=FALSE}
library(xaringanthemer)
style_duo_accent(
  primary_color = "#000080",
  secondary_color = "#f2f3f4",
  inverse_header_color = "#00147e"
)
```

```{r xaringan-editable, echo=FALSE}
xaringanExtra::use_editable(expires = 1)
xaringanExtra::use_scribble()
```

```{r xaringan-logo, echo=FALSE}
xaringanExtra::use_logo(
  image_url = "https://github.com/alxcn/TecLogoEIC/blob/9562a53875418e749a296c85808a19c85fc4be74/IngenieriaCiencias_Horizontal_RGB.png",
  position = xaringanExtra::css_position(top = "2em", right = "2em")
)
```
# Objetivos:

 * Definir las versiones complejas de: exponencial, coseno, seno y logaritmo. <br/><br/>
 * Mostrar las principales propiedades de las versiones complejas de estas funciones. <br/><br/>
 
 
 ---
 # La función exponencial. 
 
 > Queremos una función $f:\mathbb{C}\to \mathbb{C}$ tal que cuando nos restringimos a los números reales ($z=x+i0$) sea la función exponencial que conocemos, y que además que su derivada sea igual a la función, es decir, $$f(x+i0)=e^x\quad\mbox{y}\quad f'(z)=f(z).$$
 
 Consideremos la función compleja $$f(x+iy)=e^x\cos(y)+ie^x\sin(y).$$ Notemos que
:

  * Está definida en todo $\mathbb{C}.$ <br/>
  * $f(x+i0)=e^x\cos(0)+ie^x\sin(0)=e^x 1=e^x.$ <br/>
---
## Algunas convenciones y datos interesantes.

1. Convención: cuando evaluamos la parte imaginaria del complejo en las funciones seno y coseno, asumimos que son radianes.<br/><br/>

1. Cuando evaluamos la función anterior en $z=0+i\theta$ obtenemos $$f(0+i\theta)=\cos(\theta)+i\sin(\theta)=e^{i\theta}$$. <br/>

1. Convención: la función anterior se llama __exponencial compleja__ y se denota por $$\mbox{exp}z$$ en lugar $e^z.$
 
 
---
## Propiedades de la exponencial.

1. $|\mbox{exp }z|=e^{\mbox{Re}(z)}$ y $\mbox{arg}(\mbox{exp }z)=\mbox{Im}(z).$ <br/><br/>

1. Para cualquier número complejo $w=r\cos(\phi)+ir\sin(\phi),$ se el complejo $z$ tal que $\mbox{exp }z=w$ es $$z=\ln(r)+i\phi.$$ <br/>

1. Dado que $e^x\neq 0$ y $\cos(\cdot)$ y $\sin(\cdot)$ no son simultaneamente cero, entonces $$\mbox{exp }z\neq 0.$$ Lo cual implica que el __rango__ de la función compleja $\mbox{exp}$ es $\mathbb{C}\setminus\{0\}.$ <br/><br/>

1. Dado que las funciones $\sin$ y $\cos$ son periódicas (con periódo $2\pi$) entonces $\mbox{exp }z$ es una función periódica en $\mathbb{C}.$

