---
title: "Separación de Variables"
subtitle: "Sesión 03"  
author: 
  - "Alejandro Ucan"
date: '`r Sys.Date()`'
output:
  xaringan::moon_reader:
    css: xaringan-themer.css
    nature:
      slideNumberFormat: "%current%"
      highlightStyle: github
      highlightLines: true
      ratio: 16:9
      countIncrementalSlides: true
---

```{r setup, include=FALSE}
options(htmltools.dir.version = FALSE)
knitr::opts_chunk$set(
  fig.width=9, fig.height=3.5, fig.retina=3,
  out.width = "60%",
  cache = FALSE,
  echo = FALSE,
  message = FALSE, 
  warning = FALSE,
  hiline = TRUE
)
```

```{r xaringan-themer, include=FALSE, warning=FALSE}
library(xaringanthemer)
style_duo_accent(
  primary_color = "#000080",
  secondary_color = "#f2f3f4",
  inverse_header_color = "#00147e"
)
```

```{r xaringan-editable, echo=FALSE}
xaringanExtra::use_editable(expires = 1)
xaringanExtra::use_scribble()
```

```{r xaringan-logo, echo=FALSE}
xaringanExtra::use_logo(
  image_url = "https://github.com/alxcn/TecLogoEIC/blob/9562a53875418e749a296c85808a19c85fc4be74/IngenieriaCiencias_Horizontal_RGB.png",
  position = xaringanExtra::css_position(top = "2em", right = "2em")
)
```
# Objetivos de la Sesión

* Determinar cuándo una EDO es separable. <br/><br/>
* Aplicar el método de Separación de Variables. <br/><br/>
* Describir la solución de una EDO. <br/><br/>

---
# EDOs Separables

> __Definición:__ Sea $y'=f(y,x)$ una EDO de primer orden. Si existe una función $g(y)$ y una función $h(x)$ tales que $y'=g(y)h(x)$, entonces la EDO es separable.
--
<br/><br/>
* __Ejemplo:__ La EDO $y'=y^2\cos(x)$ es separable, ya que $y'=g(y)h(x)$, donde $g(y)=y^2$ y $h(x)=\cos(x)$. <br/><br/>
* __Ejemplo:__ La EDO $y'=y^2\cos(x)+x$ no es separable, ya que no se puede escribir como $y'=g(y)h(x)$.

---
## ¿Cómo determinar si mi EDO es separable?

* Escribe la EDO de la forma $y'=f(y,x)$. <br/><br/>
* Determina si la función $f(y,x)$ se puede factorizar. <br/><br/>
* Si en la función $f(y,x)$ hay potencias, exponenciales o logaritmos, recuerda que estos se separan como productos. <br/><br/>
* Funciones trigonométricas es muy dificil que tengan propiedades de separación de productos.

---
## ¿Cómo resolver una EDO separable?

> __Método:__ Sea $y'=f(y,x)$ una EDO separable donde $f(y,x)=g(y)h(x)$. Entonces, la solución de la EDO es: <br/><br/>
Primero suponemos (por abuso de lenguaje) que $y'=\frac{dy}{dx}$ es una fracción y la separamos como $$\frac{dy}{g(y)}=h(x)dx$$ <br/><br/>
Luego integramos ambos lados de la igualdad <br/><br/>
$$\int\frac{dy}{g(y)}=\int h(x)dx+C$$

---
##### Ejemplo 1
<br/><br/>
Resuelve la EDO $y'=y^2\cos(x).$ 

--
Notemos que es separable, y se separa así $$\frac{dy}{y^2}=\cos(x)dx.$$ <br/>
La integral del lado izquierdo es $\frac{-1}{y}$ y del lado derecho es $\sin(x)+C$. <br/> Por lo que obtenemos que $$\frac{-1}{y}=sin(x)+C.$$ <br/> Despejando $y$ obtenemos que $$y=\frac{-1}{\sin(x)+C}$$ definida para $x\in\mathbb{R}$ tal que $\sin(x)+C\neq 0.$

---
##### Ejemplo 2
<br/><br/>
Resuelve la EDO $y'=e^{x-y}.$ 

--
Notemos que es separable, y se separa así $$e^ydy=e^xdx.$$ <br/> La integral del lado izquierdo es $e^y$ y del lado derecho es $e^x+C$. <br/> Por lo que obtenemos que $$e^y=e^x+C.$$ <br/> Despejando $y$ obtenemos que $$y=\ln(e^x+C)$$ definida para todo $x\in\mathbb{R}.$

---

##### Ejemplo 3
<br/><br/>
Resuelve la EDO $y'=\ln(3x-2y).$ 

--
Notemos que es separable, y se separa así $$\ln(2y)dy=\ln(3x)dx.$$ <br/> La integral del lado izquierdo es $y\ln(2y)-y$ y del lado derecho es $x\ln(3x)-x+C$. <br/> Por lo que obtenemos que $$y\ln(2y)-y=x\ln(3x)-x+C.$$ <br/> Lamentablemente no podemos despejar esta ecuación para $y,$ por lo que mi solución es implícita.

---
# Problemas de Valores Inciales

__Recordemos:__ La solución a una EDO es una _familia_ de funciones que satisfacen la EDO. Si queremos particularizar la solución necesitamos de una condición adicional. <br/><br/>

> __Definición:__ Dada una EDO $f(y',y,x)=0$ una condición inicial es una ecuación de la forma $y(x_0)=y_0$ donde $x_0$ y $y_0$ son números reales. <br/><br/>

> __Definición:__ Un problema de valores iniciales (PVI) es una EDO junto con una condición inicial. <br/><br/>

---
## ¿Cómo resolver un PVI?

Resuelvo mi EDO con el método adecuado, y luego aplico la condición inicial para encontrar la solución particular. <br/><br/>
--
##### Ejemplo 1
Consideremos la EDO $y'=y^2\cos(x)$ con la condición inicial $y(0)=1.$ <br/><br/> Habíamos visto que la solución a la EDO es $y=\frac{1}{\sin(x)+C}$ definida para $x\in\mathbb{R}$ tal que $\sin(x)+C\neq 0.$ <br/><br/> Aplicando la condición inicial obtenemos que $1=\frac{1}{\sin(0)+C}=\frac{1}{C+0}=\frac{1}{C}.$ <br/><br/> Por lo que $C=1$ y la solución particular es $y=\frac{1}{\sin(x)+1}.$

---
##### Ejemplo 2

Consideremos la EDO $y'=\frac{t+1}{ty+t}$ con $y(1)=1.$ <br/>
--

* Primero notemos que la EDO es separable, y se separa así $$(y+1)dy=\frac{(t+1)dt}{t}.$$ 
* Integrando ambos lados obtenemos: $$\frac{y^2}{2}+y=\ln(t)+t+C.$$ 
* Aplicando la condición inicial obtenemos que $$\frac{1}{2}+1=\ln(1)+1+C$$
* Por lo que $C=\frac{1}{2}$ y la solución particular es $$\frac{y^2}{2}+y=\ln(t)+t+\frac{1}{2}.$$

---
##### Ejemplo 3

Consideremos la EDO logistica de crecimiento poblacional $y'=0.1y(1-\frac{y}{1000})$ con $y(0)=100.$  
--
* Primero notemos que la EDO es separable, y se separa así $$\frac{dy}{y(1-\frac{y}{1000})}=0.1dt.$$
* Integrando ambos lados obtenemos (del lado izquierdo necesitamos sumas parciales): $$1000(\ln(P)-\ln(1000-P))=0.1t+C$$
* Aplicando la condición inicial obtenemos que $$1000(\ln(100)-\ln(1000-100))=0.1(0)+C$$ <br/><br/>
* Por lo que $C\approx -2197.22$ y la solución particular es $$1000(\ln(P)-\ln(1000-P))=0.1t-2197.22.$$

---
# Actividad

1. El interés de una inversión crece a una razón de $5\%$. Si comenzamos con una inversión de $\$5000$. ¿Qué función describe mejor nuestra inversión.<br/><br/>
1. Una taza de chocolate se encuentra a 170 grados Fahrenheit. Si la taza se encuentra en una habitación a 70 grados Fahrenheit. ¿Cuánto tiempo tardará la taza en llegar a 100 grados Fahrenheit, si se enfría a una razón de 20 grados Fahrenheit por segundo?<br/><br/>
1. Una cubeta de 5 galones está llena de agua pura. Supongamos que queremos añadir sal a la cubeta en razón de 1/4 de libra por minuto. Además abrimos el grifo de manera que salgan 1/2 galón por minuto, y agregamos agua pura para mantener llena la cubeta. Si la solución se mezcla perfectamente. ¿Cuánta sal habrá en la cubeta después de 10 minutos?<br/><br/>