---
title: "Uso de la Geometría y Topología para Ciencia de Datos"
subtitle: "MA2007B"  
author: 
  - "Alejandro Ucan"
date: '`r Sys.Date()`'
output:
  xaringan::moon_reader:
    css: xaringan-themer.css
    nature:
      slideNumberFormat: "%current%"
      highlightStyle: github
      highlightLines: true
      ratio: 16:9
      countIncrementalSlides: true
---

```{r setup, include=FALSE}
options(htmltools.dir.version = FALSE)
knitr::opts_chunk$set(
  fig.width=9, fig.height=3.5, fig.retina=3,
  out.width = "100%",
  cache = FALSE,
  echo = FALSE,
  message = FALSE, 
  warning = FALSE,
  hiline = TRUE
)
```

```{r xaringan-themer, include=FALSE, warning=FALSE}
library(xaringanthemer)
style_duo_accent(
  primary_color = "#000080",
  secondary_color = "#f2f3f4",
  inverse_header_color = "#00147e"
)
```

```{r xaringan-editable, echo=FALSE}
xaringanExtra::use_editable(expires = 1)
xaringanExtra::use_scribble()
```

```{r xaringan-logo, echo=FALSE}
xaringanExtra::use_logo(
  image_url = "https://github.com/alxcn/TecLogoEIC/blob/9562a53875418e749a296c85808a19c85fc4be74/IngenieriaCiencias_Horizontal_RGB.png",
  #position = xaringanExtra::css_position(top = "2em", right = "2em")
)
```

# ¿Qué es __Topological Data Analysis (TDA)__?

> Sabemos que los datos, por más complejos que sean o que se encuentren en dimensiones altas, cuentan con una _forma (geometría/topología)_ intrínseca, y entender esta forma nos ayuda a determinar el proceso más adecuado para trabajar con ellos.

---
## Un poco de historia

El TDA comenzó a principios de los años 2000's con los trabajos pioneros de:

  * [Edelsbrunner et. al. (2002)](https://link.springer.com/article/10.1007/s00454-002-2885-2) <br/><br/>
  * [Zomorodian and Carlsson (2005)](https://link.springer.com/article/10.1007/s00454-004-1146-y)
  
con trabajos relacionados con __homología persistente__ (temá clave que veremos más adelante).


> El TDA proporciona métodos matemáticos, estadísticos y algorítmicos para analizar y explotar propiedades topológicas-geométricas de un data set (nubes de puntos en el espacio euclideano o espacios más generales.)

---
## Actualmente

Actualmente el TDA se ha consolidado y estandarizado, que contamos con algunos paquetes que nos ayudarán a aplicar los conceptos teóricos, como son: <br/><br/>
  * Gudhi (C++, Python, R) <br/>
  * Dionysus <br/>
  * PHAT <br/>
  * DIPHA <br/>
  * Giotto <br/>

---
## Axiomas del TDA

1. Asumimos que nuestro dataset es finito, y que siempre se puede asociar con una noción de distancia entre los puntos (distancia de espacio métrico o matriz de distancias). <br/><br/>

1. Siempre podemos construir un objeto "continuo" asociado al dataset (complejo simplicial o filtración). <br/><br/>

1. La información topológica de nuestro dataset proviene del objeto continuo (triangulaciones, homología). <br/><br/>

1. Con la información topológica podemos proveer nuevas propiedades (topológicas o geométricas) del dataset (visualización).


---
# Temario:

1. Espacios Topológicos:
  * Definición y Ejemplos.
  * Topología Subespacio.
  * Propiedades Topológicas.
  * Relaciones de Equivalencia y Topología Cociente.
  * Topologías métricas.
  * Homeomorfismos.
  * Teoremas de Homeomorfismos.
  * Homotopía.
  
2. Complejos Simpliciales:
  * Simplejos.
  * Topología de complejos Simpliciales.
  * Cadenas y Fronteras.
  * Grupos de Homología.

---

3. Forma de los Datos:
  * Dimensión cero.
  * Nervios.
  * Complejo de Vietoris-Rips.
  * Complejo de Cech.
  * Complejo Alpha.
  * Algoritmo de Mapper y Grafos de Reeb.
  * Persistencia.
  * Caracteristica de Euler.
  
4. Aplicaciones
---


