---
title: "Operadores vectoriales: gradiente, divergencia y rotacional."
subtitle: "Sesión 04"
author: 
  - "Alejandro Ucan"
date: '`r Sys.Date()`'
output:
  xaringan::moon_reader:
    css: xaringan-themer.css
    nature:
      slideNumberFormat: "%current%"
      highlightStyle: github
      highlightLines: true
      ratio: 16:9
      countIncrementalSlides: true
---

```{r setup, include=FALSE}
options(htmltools.dir.version = FALSE)
knitr::opts_chunk$set(
  fig.width=9, fig.height=3.5, fig.retina=3,
  out.width = "100%",
  cache = FALSE,
  echo = FALSE,
  message = FALSE, 
  warning = FALSE,
  hiline = TRUE
)
```

```{r xaringan-themer, include=FALSE, warning=FALSE}
library(xaringanthemer)
style_duo_accent(
  primary_color = "#000080",
  secondary_color = "#f2f3f4",
  inverse_header_color = "#00147e"
)
```

```{r xaringan-editable, echo=FALSE}
xaringanExtra::use_editable(expires = 1)
xaringanExtra::use_scribble()
```
# Objetivos:

 * Conocer el concepto de derivada direccional. <br/><br/>
 * Aprender la definición de gradiente, divergencia y rotacional. <br/><br/>
 * Aplicar el gradiente, divergencia y rotacional en problemas físicos. <br/><br/>

---
# Gradiente

> Dada un campo escalar $f:\mathbb{R}^m\to \mathbb{R},$ el gradiente de $f$ (denotado por $\nabla f)$ es el campo vectorial $$\nabla f(\vec{v})=\left(\frac{\partial f}{\partial x_1}(\vec{v}),\cdots,\frac{\partial f}{\partial x_m}(\vec{v})\right).$$

<br/><br/>

El campo asigna a cada vector $v$ el vector de las derivadas de la función en todas las direcciones principales.