---
title: "Optimización con Restricciones"
subtitle: "Sesión 02"  
author: 
  - "Alejandro Ucan"
date: '`r Sys.Date()`'
output:
  xaringan::moon_reader:
    css: xaringan-themer.css
    nature:
      slideNumberFormat: "%current%"
      highlightStyle: github
      highlightLines: true
      ratio: 16:9
      countIncrementalSlides: true
---

```{r setup, include=FALSE}
options(htmltools.dir.version = FALSE)
knitr::opts_chunk$set(
  fig.width=9, fig.height=3.5, fig.retina=3,
  out.width = "100%",
  cache = FALSE,
  echo = FALSE,
  message = FALSE, 
  warning = FALSE,
  hiline = TRUE
)
```

```{r xaringan-themer, include=FALSE, warning=FALSE}
library(xaringanthemer)
style_duo_accent(
  primary_color = "#000080",
  secondary_color = "#f2f3f4",
  inverse_header_color = "#00147e"
)
```

```{r xaringan-editable, echo=FALSE}
xaringanExtra::use_editable(expires = 1)
xaringanExtra::use_scribble()
```
# Objetivos:

* Conocer las condiciones necesarias y suficientes para la existencia de valores extremos en problemas con restricción. <br/><br/>
 * Encontrar estos valores mediante el método de los multiplicadores de Lagrange.
 
---
# ¿Optimización con restricciones?

> __Ejemplo:__ Una caja rectangular sin una caja sin tapa hecha con $12m^2$ de cartón. Encuentre el volumen máximo de la caja.

<br/>
Notemos que tenemos una restricciones de las variables y es que satisfagan $$A_{sup}=2xz+2y<+xy=12.$$

---
# Intuitivamente

Queremos encontrar los valores extremos de una función $f(x,y)$ de tal manera que las variables cumplan una restricción que pueda expresarse como una curva de nivel de una función $g(x,y).$ <br/><br/>

Queremos encontrar los $(x,y)$ tal que $$f(x,y)\mbox{ tiene un valor extremo}$$ $$g(x,y)=k.$$

---
## Visualmente esto se ve como


---
## El mutiplicador

> __Definición:__ Dada las condiciones del dibujo anterior, diremos que $\lambda$ es un __multiplicador de Lagrange__ si satisface que $$\nabla f(x_0,y_0,z_0)=\lambda \nabla g(x_0,y_0,z_0).$$

---
# El método de Multiplicadores de Lagrange.

> Para encontrar los valores extremos de $f(x,y,z)$ sujeto a la restricción $g(x,y,z)=k,$ suponiendo que $\nabla g\neq 0.$ <br/><br/>
  * Encontrar los valores $x,y,z$ y $\lambda$ para los que se cumpla $$\nabla f(x,y,z)=\lambda \nabla g(x,y,z)$$ $$g(x,y,z)=k.$$
  * Evalua $f$ en estos puntos, el mayor de estos números es al máximo y el menor el mínimo. 
  
---
# El ejemplo incial

La función volumen es $V(x,y,z)=xyz$ y la función restricción es $g(x,y,z)=2xz+2yz+xy.$ 

Utilizando el método de los multiplicadores de Lagrange se debe cumplir que: $V_x=\lambda g_x,\, V_y=\lambda g_y,\,  V_z=\lambda g_z,$ y $g(x,y,z)=12.$

