---
title: "Productos y Aplicaciones"
subtitle: "Sesión 02"  
author: 
  - "Alejandro Ucan"
date: '`r Sys.Date()`'
output:
  xaringan::moon_reader:
    css: xaringan-themer.css
    nature:
      slideNumberFormat: "%current%"
      highlightStyle: github
      highlightLines: true
      ratio: 16:9
      countIncrementalSlides: true
---

```{r setup, include=FALSE}
options(htmltools.dir.version = FALSE)
knitr::opts_chunk$set(
  fig.width=9, fig.height=3.5, fig.retina=3,
  out.width = "100%",
  cache = FALSE,
  echo = FALSE,
  message = FALSE, 
  warning = FALSE,
  hiline = TRUE
)
```

```{r xaringan-themer, include=FALSE, warning=FALSE}
library(xaringanthemer)
style_duo_accent(
  primary_color = "#000080",
  secondary_color = "#f2f3f4",
  inverse_header_color = "#00147e"
)
```

```{r xaringan-editable, echo=FALSE}
xaringanExtra::use_editable(expires = 1)
xaringanExtra::use_scribble()
```
---
# Objetivos:

 * Introducir los diferentes productos de vectores. <br/> <br/>
 * Conocer las propiedades de productos de vectores. <br/> <br/>
 * Aplicaciones de los productos de vectores.

---
# Producto Escalar

> __Definición:__ Sean $\mathbf{v},\mathbf{w}\in\mathbb{R}^3,$ el _producto escalar_ de estos vectores se define como $$\mathbf{v}\cdot \mathbf{w}=\langle \mathbf{v},\mathbf{w}\rangle = v_1w_1+ v_2w_2+v_3w_3.$$

##### Ejemplo:
 $$(1,2,3)\cdot (-3,1,1)=\langle (1,2,3),(-3,1,1)\rangle = (1)(-3)+(2)(1)+(3)(1)=2.$$

---
## Propiedades del Producto Escalar

  1. _Conmutativo:_ $$\mathbf{v}\cdot\mathbf{w}=\mathbf{w}\cdot\mathbf{v}.$$ <br/><br/>
  2. _Magnitud:_ $$|\mathbf{v}|^2=\mathbf{v}\cdot\mathbf{v}.$$ <br/><br/>
  3. _Distributiva:_ $$(\mathbf{v}_1+\mathbf{v}_2)\cdot\mathbf{w}=\mathbf{v}_1\cdot \mathbf{w}+\mathbf{v}_2\cdot \mathbf{w}.$$
 ---
 ## Geometría del Producto Escalar

 > __Definición:__ Sean $\mathbf{v},\mathbf{w}\in\mathbb{R}^3,$ el _ángulo_ $\theta$ entre estos vectores se define como el valor que satisface $$\langle \mathbf{v},\mathbf{w}\rangle=|\mathbf{v}| |\mathbf{w}|\cos(\theta).$$

 ---
 # Producto Vectorial
 
 > __Definición:__ Sean $\mathbf{v},\mathbf{w}\in\mathbb{R}^3,$ el _producto vectorial_ de estos vectores se define como el vector $$\mathbf{v}\times \mathbf{w}=\det \left( \begin{array}{ccc} \mathbf{i} & \mathbf{j} & \mathbf{k}\\ v_1 & v_2 & v_3 \\ w_1 & w_2 & w_3\right).$$

---
## Propiedades del Producto Vectorial

  1. _Anticonmutatividad:_ $$\mathbf{v}\times\mathbf{w}=-\mathbf{w}\times\mathbf{v}.$$ <br/><br/>
  2. _Paralelismo:_ si $\mathbf{v}$ y $\mathbf{w}$ son paralelos, entonces $$\mathbf{v}\times\mathbf{w}=\mathbf{o}.$$
  3. _Perdedicularidad:_ $\mathbf{v}\times\mathbf{w}$ es perpendicular a $\mathbf{v}$ y $\mathbf{w},$ $$(\mathbf{v}\times \mathbf{w})\cdot \mathbf{v}=0.$$
  4. _Distributiva:_ $$(\mathbf{v}_1+\mathbf{v}_2)\times\mathbf{w}=\mathbf{v}_1\times \mathbf{w}+\mathbf{v}_2\times \mathbf{w}.$$
---
## Geometría del Producto Vectorial

> __Definición:__ Dado un plano $L$ en $\mathbb{R}^3,$ el _vector normal_ es el producto vectorial de cualquiera de dos de sus elementos normalizado, es decir, si $\mathb{v},\mathbf{w}\in L,$ entonces $\mathbf{n}_L=\frac{\mathbf{v}\times\mathbf{w}}{|\mathbf{v}\times\mathbf{w}|}.$$ 