---
title: "Teoría del Potencial"
subtitle: "Sesión 07"
author: 
  - "Alejandro Ucan"
date: '`r Sys.Date()`'
output:
  xaringan::moon_reader:
    css: xaringan-themer.css
    nature:
      slideNumberFormat: "%current%"
      highlightStyle: github
      highlightLines: true
      ratio: 16:9
      countIncrementalSlides: true
---

```{r setup, include=FALSE}
options(htmltools.dir.version = FALSE)
knitr::opts_chunk$set(
  fig.show =('asis'),
  dev='png',
	message = FALSE,
	warning = FALSE,
	cache = FALSE,
	hiline = TRUE,
	out.width = "90%"
)
```

```{r xaringan-themer, include=FALSE, warning=FALSE}
library(xaringanthemer)
style_duo_accent(
  primary_color = "#000080",
  secondary_color = "#f2f3f4",
  inverse_header_color = "#00147e"
)
```

```{r xaringan-editable, echo=FALSE}
xaringanExtra::use_editable(expires = 1)
xaringanExtra::use_scribble()
```
# Objetivos:

 * Conocer los dos tipos de potencial que existen. <br/><br/>
 * Aprender las técnicas para calcular el potencial de un campo de fuerzas. <br/><br/>
 * Aplicar la teoría del potencial en problemas físicos. <br/><br/>

---
# ¿Qué es un potencial?

> Un __potencial__ es un objeto que nos va a permitir derivar un campo de fuerzas.

### El potencial escalar.

> Supongamos que tenemos una región simple $D$ y una fuerza $\mathbf{F}$ definia en la región. Si existe una función $\varphi:D\to \mathbb{R}$ de tal manera que $$\mathbf{F}=-\nabla \varphi.$$ Entonces diremos que $\varphi$ es un __potencial escalar__ para $\mathbf{F}.$

<br/><br/>

__Ejemplo:__ El campo gravitacional tiene un potencial escalar asociado.

---
### Propiedades de las Fuerzas con Potencial Escalar.

  * El campo es conservativo (independencias de curvas en integrales de línea).
  
Si $c:[a,b]\to \mathbb{R}^3$ es una curva y $\mathbf{F}=-\nabla \varphi$ dónde $\phi:\mathbb{R}^3\to\mathbb{R}.$ Si queremos calcular el trabajo que realiza una partícula que se desplaza sobre $c$ dada por el campo $\mathbf{F}.$ 

$$ \oint_c \mathbf{F}\cdot ds =-\oint_c \nabla\varphi\cdot ds =- \int_a^b \left(\frac{\partial \varphi}{\partial x}(c(t)),\frac{\partial \varphi}{\partial y}(c(t)),\frac{\partial \varphi}{\partial z}(c(t))\right)\cdot \left(\frac{d x}{dt}(t),\frac{d y}{dt}(t),\frac{d z}{dt}(t)\right)$$

$$ -\int_a^b \frac{d}{dt}\varphi\circ c dt=\varphi(c(b))-\varphi(c(a)).$$

---
### Propiedades de los potenciales escalares

* Si la curva es cerrada, entonces no hay trabajo. 

<br/><br/>

* No tiene rotacional (claramente es un campo gradiente).

<br/><br/>

* Las líneas de flujo no pueden ser cerradas.

---
#### Ejemplo: El campo gravitacional

Consideremos el campo dado por $$\mathbf{F}_G=-k \frac{x\mathbf{i}+y\mathbf{j}+z\mathbf{k}}{x^2+y^2+z^2}.$$

En un punto $p=(x,y,z)$ yo quiero moverme en dirección hacia el "infinito" en una trayectoria recta y calcular el trabajo que obtengo al moverme (contra el campo de fuerza).

$$\int_C \mathbf{F}_G\cdot ds =-\lim_{t\to \infty}\int_t^0 \mathbf{F}_G(c(x))c'(x)dx=-\lim_{t\to \infty} \left[\frac{k}{(x^2+y^2+z^2)}(p)-\frac{k}{x^2+y^2+z^2}(c(t))\right]=\frac{-k}{x^2+y^2+z^2}.$$


---
### El potencial vectorial.

