---
title: "Teorema de Gauss"
subtitle: "Sesión 08"
author: 
  - "Alejandro Ucan"
date: '`r Sys.Date()`'
output:
  xaringan::moon_reader:
    css: xaringan-themer.css
    nature:
      slideNumberFormat: "%current%"
      highlightStyle: github
      highlightLines: true
      ratio: 16:9
      countIncrementalSlides: true
---

```{r setup, include=FALSE}
options(htmltools.dir.version = FALSE)
knitr::opts_chunk$set(
  fig.show =('asis'),
  dev='png',
	message = FALSE,
	warning = FALSE,
	cache = FALSE,
	hiline = TRUE,
	out.width = "90%"
)
```

```{r xaringan-themer, include=FALSE, warning=FALSE}
library(xaringanthemer)
style_duo_accent(
  primary_color = "#000080",
  secondary_color = "#f2f3f4",
  inverse_header_color = "#00147e"
)
```

```{r xaringan-editable, echo=FALSE}
xaringanExtra::use_editable(expires = 1)
xaringanExtra::use_scribble()
```
# Objetivos:

 * Describir los dominios simples de $\mathbb{R}^3$ y sus fronteras. <br/><br/>
 * Describir las hipótesis del Teorema de Gauss. <br/><br/>
 * Probar la validez del Teorema de Gauss. <br/><br/>
 * Aplicar el Teorema de Gauss. <br/><br/>

---
# Dominios simples de $\mathbb{R}^3$ y sus fronteras

> __Definición:__ Decimos que un subconjunto de $\mathbb{R}^3$ es un _dominio simple_ si se puede expresar como una región entre dos superficies simples.


---
# Dominios simples de $\mathbb{R}^3$ y sus fronteras

> __Definición:__ La frontera de un dominio simple $D,$ se denota por $\partial D$ y es una superficie (parametrizable) de $\mathbb{R}^3$ (posiblemente a trozos) cerrada (no tiene frontera).

--
##### Ejemplo:

Supongamos tenemos la bola unitaria $\mathbb{B}^3,$ su frontera es la esfera unitaria. De igual manera, el cubo unitario tiene como frontera a los seis pedazos de planos que lo forman.

---
# Teorema de Gauss

> __Teorema:__ Sea $D$ una dominio simple de $\mathbb{R}^3$ y $\partial D$ su frontera con una orientación dada. Si $\mathbf{F}$ es un campo definido en $D,$ entonces se cumple que $$\int_{\partial D} \mathbf{F}\cdot dS = \int_{D} \nabla \cdot \mathbf{F} dV.$$

---
## Prueba del Teorema de Gauss

---
# Aplicaciones del Teorema de Gauss

> Calcule la cantidad de flujo del campo $\mathbf{F}(x,y,z)= (xy^2,x^2y,y)$ en la superficie formada por el cilindro $x^2+y^2=1$ y la parte de los planos $z=\pm 1$ acotada por el cilíndro.

--
##### Solución:

Notemos que para calcular el flujo necesitaríamos parametrizar la superficie formada por el cilíndro y los discos en $z=\pm 1.$ Sin embargo, podemos aplicar el Teorema de Gauss para calcular el flujo. La región acotada por esta región es simple y su frontera es la superficie formada por el cilindro y los discos en $z=\pm 1.$ Entonces, $$\int_D \nabla \cdot \mathbf{F} dV = 2 \int_{x^2+y^2\leq 1}(x^2+y^2)dxdy=2\pi.$$

---
# Ley de Gauss

> __Teorema:__ Sea $D\subset \mathbb{R}^3$ una región simple tal que $(0,0,0)\not\in \partial D.$ Entonces se cumple que $$\int_{\partial D}\frac{\mathbf{r}}{r^3}\cdot dS =\left\{\begin{array}{c} 4\pi \text{ si } (0,0,0)\in D \\ 0 \text{ si } (0,0,0)\not\in D \end{array}\right.$$ donde $\mathbf{r}=(x,y,z)$ y $r=\sqrt{x^2+y^2+z^2}.$


---
## Prueba de la Ley de Gauss



