---
title: "Divergencia y Rotacional"
subtitle: "Sesión 04"
author: 
  - "Alejandro Ucan"
date: '`r Sys.Date()`'
output:
  xaringan::moon_reader:
    css: xaringan-themer.css
    nature:
      slideNumberFormat: "%current%"
      highlightStyle: github
      highlightLines: true
      ratio: 16:9
      countIncrementalSlides: true
---

```{r setup, include=FALSE}
options(htmltools.dir.version = FALSE)
knitr::opts_chunk$set(
  fig.width=9, fig.height=3.5, fig.retina=3,
  out.width = "100%",
  cache = FALSE,
  echo = FALSE,
  message = FALSE, 
  warning = FALSE,
  hiline = TRUE
)
```

```{r xaringan-themer, include=FALSE, warning=FALSE}
library(xaringanthemer)
style_duo_accent(
  primary_color = "#000080",
  secondary_color = "#f2f3f4",
  inverse_header_color = "#00147e"
)
```

```{r xaringan-editable, echo=FALSE}
xaringanExtra::use_editable(expires = 1)
xaringanExtra::use_scribble()
```
# Objetivos:

 * Conocer la interpretación de nabla como un operador lineal. <br/><br/>
 * Conocer la definición de divergencia y rotacional de un campo vectorial. <br/><br/>
 * Interpretar la divergencia y rotacional de un campo vectorial. <br/><br/>

 ---
# Operador Nabla

> __Definición:__ El _operador nabla_ denotado por $\nabla$ y definido por $$\nabla=\partial_x\mathbf{i}+\partial_y\mathbf{j}+\partial_z\mathbf{k}$$ es un operador diferencial vectorial que actúa sobre un campo escalar o vectorial. <br/><br/>

---
# Divergencia

> __Definición:__ La _divergencia_ de un campo vectorial $\mathbf{F}$, denotada por $\nabla\cdot\mathbf{F}$, es la función escalar definida por $$\nabla\cdot\mathbf{F}=\partial_xF_x+\partial_yF_y+\partial_zF_z$$ <br/><br/>

#### Ejemplo

1. Si $\mathbf{F}(x,y,z)=x^2\mathbf{i}+y^2\mathbf{j}+z^2\mathbf{k}$, entonces $\nabla\cdot\mathbf{F}=2x+2y+2z$. <br/><br/>
2. Si $\mathbf{F}(x,y,z)=x\mathbf{i}+y\mathbf{j}+z\mathbf{k}$, entonces $\nabla\cdot\mathbf{F}=3$.
---
## Interpretación de la divergencia

---
# Rotacional

> __Definición:__ El _rotacional_ de un campo vectorial $\mathbf{F}$, denotado por $\nabla\times\mathbf{F}$, es el campo vectorial definido por $$\nabla\times\mathbf{F}=\left(\partial_yF_z-\partial_zF_y\right)\mathbf{i}+\left(\partial_zF_x-\partial_xF_z\right)\mathbf{j}+\left(\partial_xF_y-\partial_yF_x\right)\mathbf{k}$$ <br/><br/>

#### Ejemplo

Si $\mathbf{F}=-y\mathbf{i}+x\mathbf{y}$, entonces $\nabla\times\mathbf{F}=2\mathbf{k}$.

---
## Interpretación del Rotacional


---
# Actividad 

> Calcula la divergencia del campo $\mathbf{F}=e^x\cos(y)\mathbf{i}+e^y \sin(x)\mathbf{j}+z^2\mathbf{k}$ y el rotacional del campo $\mathbf{F}=x\mathbf{i}+y\mathbf{j}+z\mathbf{k}$. <br/><br/>
> Calcula la divergencia y el rotacional del campo $\mathbf{F}=\frac{x}{\sqrt{x^2+y^2+z^2}\mathbf{i}+\frac{y}{\sqrt{x^2+y^2+z^2}\mathbf{j}+\frac{z}{\sqrt{x^2+y^2+z^2}\mathbf{k}.$
> Si $\phi$ es una función escalar y $\mathbf{V}$ es un campo vectorial. Prueba que $$\nabla \cdot (\phi\mathbf{V})=\nabla\phi \cdot \mathbf{V}+\phi(\nabla \cdot \mathbf{V}).$$