---
title: "Introducción a los Vectores y Funciones de Varias Variables"
subtitle: "Sesión 01"  
author: 
  - "Alejandro Ucan"
date: '`r Sys.Date()`'
output:
  xaringan::moon_reader:
    css: xaringan-themer.css
    nature:
      slideNumberFormat: "%current%"
      highlightStyle: github
      highlightLines: true
      ratio: 16:9
      countIncrementalSlides: true
---

```{r setup, include=FALSE}
options(htmltools.dir.version = FALSE)
knitr::opts_chunk$set(
  fig.width=9, fig.height=3.5, fig.retina=3,
  out.width = "100%",
  cache = FALSE,
  echo = FALSE,
  message = FALSE, 
  warning = FALSE,
  hiline = TRUE
)
```

```{r xaringan-themer, include=FALSE, warning=FALSE}
library(xaringanthemer)
style_duo_accent(
  primary_color = "#000080",
  secondary_color = "#f2f3f4",
  inverse_header_color = "#00147e"
)
```

```{r xaringan-editable, echo=FALSE}
xaringanExtra::use_editable(expires = 1)
xaringanExtra::use_scribble()
```
# Objetivos:

 * Recordar los conceptos de vector en $\mathbb{R}^2$ y $\mathbb{R}^3$. <br/> <br/>
 * Recordar como operar vectores (suma y producto escalar). <br/> <br/>
 * Aprender la definición de _campo escalar_ y _campo vectorial_, sus gráficas y curvas de nivel.

---
# El plano y el espacio

Antes de iniciar a hablar de _cálculo vectorial_ o _cálculo multivariado_ es importante definir los espacios donde trabajaremos. <br/><br/>

En este curso trabajaremos con el plano y el espacio, denotados por $\mathbb{R}^2$ y $\mathbb{R}^3,$ que son generalizaciones de la recta real.

> __Definición:__ El __plano euclidiano__ y el __espacio euclidiano__, denotador por $\mathbb{R}^2$ y $\mathbb{R}^3$, se definen como el conjunto de pares y ternas (respectivamente) de números reales.  $$ (x_1,x_2)\in \mathbb{R}^2 \qquad \mbox{y} \qquad (x_1,x_2,x_3)\in \mathbb{R}^3.$$

---
# Geométricamente 


---
# Operaciones con coordenadas:

Podemos definir operaciones aritméticas en $\mathbb{R}^m,$ como a continuación:

> __Definición:__ Para sumar dos elementos de $\mathbb{R}^m$  $(m=2,3)$ se realiza coordenada a coordenada. 
$$ (x_1,x_2)+(y_1,y_2)=(x_1+y_1,x_2+y_2)$$
$$(a_1,a_2,a_3)+(b_1,b_2,b_3)= (a_1+b_1,a_2+b_2,a_3+b_3)$$


__Ejemplo:__ 
- $(1,1)+(2,-3)=(3,-2),$ 
- $(2,-3,4)+(-1,-1,-1)=(-1,-4,3),$ 
- $(0,0)+(2,-2)=(2,-2).$

---
# Algunas propiedades de la suma:

- Los elementos $(0,0)$ y $(0,0,0)$ se conocen como elemento _neutro_ o _cero_ de $\mathbb{R}^2$ y $\mathbb{R}^3$ respectivamente. Y cumple, que cuando lo sumamos a cualquier elemento no cambiamos nada. <br/><br/><br/>

- Para cualquier elemento $(a,b,c)\in \mathbb{R}^3,$ el elemento $(-a,-b,-c)$ se conoce como el _opuesto_ y cumple $$(a,b,c)+(-a,-b,-c)=(0,0,0).$$ Denotaremos al opuesto por $-(a,b,c),$ y con esto definimos la resta. <br/><br/><br/>

- Los opuestos también se definen para $\mathbb{R}^2.$

---
# Producto escalar.

Para distinguir los números reales de los elementos en $\mathbb{R}^m,$ de ahora en adelante los llamaremos _escalares_.

> __Definición:__ Sea $k$ un escalar y $v=(v_1,v_2)\in \mathbb{R}^2,$ y $w=(w_1,w_2,w_3)\in\mathbb{R}^3,$ entonces definimos el _producto escalar_ como:
$$ k\cdot (v_1,v_2)=(k v_1, k v_2),$$
$$ k\cdot (w_1,w_2,w_2)=(k w_1, k w_2, k w_3).$$

__Ejemplo:__
- $3 \cdot (2,-4)=(6,-12),$
- $-2 \cdot (-1,\pi,1)=(2,-2\pi,-2),$
- $1\cdot (3,4)=(3,4).$

---
# Espacio Vectorial

> __Definición:__ Los espacios $\mathbb{R}^2$ y $\mathbb{R}^3,$ en conjunto con la suma y el producto escalar, se dice que son __espacios vectoriales__, y a sus elementos se le llaman __vectores__.

En un espacio vectorial, la suma de vectores y el producto escalar cumplen algunas propiedades interesantes:

- __Distributiva I:__  $$ k\cdot\left[(v_1,v_2,v_3)+(w_1,w_2,w_3)\right]= k\cdot(v_1,v_2,v_3) + k\cdot (w_1,w_2,w_3).$$

- __Distributiva II:__ $$(k+l)\cdot (v_1,v_2,v_3)= k\cdot (v_1,v_2,v_3) + l\cdot(v_1,v_2,v_3).$$

Entre otras.
---
# Vectores Geométricos

> __Definición:__ Un _vector_ en $\mathbb{R}^m$ $(m=2,3),$ geométricamente se representa como una flecha que inicia desde el elemento neutro hacía un punto $v\in\mathbb{R}^m.$ <br/><br/>
Denotamos a los vectores con negritas, $\mathbf{v},$ o con una flecha, $\vec{v}.$ Y dado un vector $\vec{v},$ les asociamos una dirección y una magnitud.

---
# Vectores Geométricos

Podemos asociar a cada vector $\vec{v}$ con su punto final $(v_1,v_2,v_3).$ Así que un vector se puede pensar como un elemento de $\mathbb{R}^m.$ <br/><br/>

De esta manera, la suma de vectores tiene un expresión geométrica. 

---
# Funciones Multivariadas.

> __Definición:__ Dado un subconjunto $A\subset \mathbb{R}^m,$ una función $$f:A\to \mathhb{R}$$ es una regla de asignación que a cada vector $\vec{v}\in A$ asocia un valor real f(\vec{v})\in \mathbb{R}$ y se conoce como un _campo escalar._

<br/><br/>
__Ejemplo:__ 

- Podemos considerar la _norma_ que nos proporciona la magnitud de un vector, $ ||\cdot||: \mathbb{R}^2\to \\mathbb{R}$ dada por $$||\vec{v}||=||(v_1,v_2)|| = \sqrt{v_1^2+v_2^2}.$$ Está función también se puede definir para $\mathbb{R}^3.$

- $f:\mathbb{R}^3\to \mathbb{R}$ dada por $$f((x,y,z))=x^2+z e^y+y e^z.$$

- $f:\mathbb{R}^2\to \mathbb{R}$ dada por $$f((x,y))=\sin(x)+\cos(y).$$

---
# Representación gráfica de un Campo Escalar

Podemos definir la gráfica de la función de una campo escalar $f:\mathbb{R}^m\to \mathbb{R}$ como el conjunto de puntos coordenados de $\mathbb{R}^{m+1}$ dados con las coordenadas $$\left(\vec{v},f(\vec{v})\right).$$ <br/><br/>

> En el caso de campos escalares del plano, es posible realizar una gráfica visible dado que nuestra gráfica vivirá en $\mathbb{R}^3.$ Pero, para campos escalares del espacio, ya será muy complicado realizar un dibujo, dado que nuestra gráfica vivirá en $\mathbb{R}^4.$$

---
# Curvas o Superficies de Nivel.

A veces realizar gráficas de funciones puede ser complicado (más si son campos escalares del espacio). __¿Cómo podemos solucionar esta complicación?__ <br/><br/>

> __Definición:__ Una _curva o surperficie de nivel_ para un campo escalar $f:\mathbb{R}^m\to \mathbb{R},$ es el conjunto de vectores $\vec{v}$ de $\mathbb{R}^m$ que cumplen la siguiente ecuación $$f(\vec{v})=k, \quad \mbox{ para cualquier } k\in \mathbb{R}.$ <br/>
Se llama curva cuando $m=2$ y superficie cuando $m=3.$

---
# Ejemplos de Curvas de Nivel


---
# Ejemplos de Superficies de Nivel

---
# Campos Vectoriales

> __Definición:__ Dado un subconjunto $A\subset \mathbb{R}^m,$ una función $$g:A\to \mathhb{R}^n$$ (donde $n=2,3$ y no necesariamente igual a $m$) es una regla de asignación que a cada vector $\vec{v}\in A$ asocia otro vector g(\vec{v})\in \mathbb{R}^n$ y se conoce como un _campo vectorial._

<br/><br/>

__Ejemplo:__  <br/>
- Existen campos vectorial especiales que veremos más adelante como por ejemplo: _rotacional, gradiente, y derivada._

- $g:\mathbb{R}^2\to \mathbb{R}^3$ dado por $$g\left((x,y)\right)=(x^2,y^2,xy).$$

- $g:\mathbb{R}^2\to \mathbb{R}^2$ dada por $$g\left((x,y)\right)=(x+y,y-x).$$

- $g:\mathbb{R}^3\to \mathbb{R}^2$ dada por $$g\left((x,y,z)\right)=(x^2+yz,y^2-xz).$$

---
# Representación gráfica de un Campo Vectorial

Si los campos escalares son difíciles de representar gráficamente, los campos vectoriales son aún más. Pero, existen unas técnicas que pueden sernos útiles para ciertos casos.

> Si tenemos un campo vectorial ya sea $\mathbb{R}^2\to \mathbb{R}^2$ o $\mathbb{R}^3\to \mathbb{R}^3,$ podemos representar el campo vectorial gráfica de la siguiente manera: <br/>
- Para cada punta del vector $\vec{v}$ del dominio (posible entrada) dibujamos una flecha con la dirección y magnitud que indique $f(\vec{v}).

<br/><br/>

Lo anterior nos permitirá tener una imágen de como se modifican los vectores mediante la regla de asignación.
---
# Ejemplo

---
# Actividad de Repaso