---
title: "Optimización con Restricciones"
subtitle: "Sesión 07"  
author: 
  - "Alejandro Ucan"
date: '`r Sys.Date()`'
output:
  xaringan::moon_reader:
    css: xaringan-themer.css
    nature:
      slideNumberFormat: "%current%"
      highlightStyle: github
      highlightLines: true
      ratio: 16:9
      countIncrementalSlides: true
---

```{r setup, include=FALSE}
options(htmltools.dir.version = FALSE)
knitr::opts_chunk$set(
  fig.width=9, fig.height=3.5, fig.retina=3,
  out.width = "100%",
  cache = FALSE,
  echo = FALSE,
  message = FALSE, 
  warning = FALSE,
  hiline = TRUE
)
```

```{r xaringan-themer, include=FALSE, warning=FALSE}
library(xaringanthemer)
style_duo_accent(
  primary_color = "#000080",
  secondary_color = "#f2f3f4",
  inverse_header_color = "#00147e"
)
```

```{r xaringan-editable, echo=FALSE}
xaringanExtra::use_editable(expires = 1)
xaringanExtra::use_scribble()
```
# Objetivos:

* Conocer las condiciones necesarias y suficientes para la existencia de valores extremos en problemas con restricción. <br/><br/>
 * Encontrar estos valores mediante el método de los multiplicadores de Lagrange.
 
---
# ¿Optimización con restricciones?

> __Ejemplo:__ Una caja rectangular sin una caja sin tapa hecha con $12m^2$ de cartón. Encuentre el volumen máximo de la caja.

<br/>
Notemos que tenemos una restricciones de las variables y es que satisfagan $$A_{sup}=2xz+2y<+xy=12.$$

---
# Intuitivamente

Queremos encontrar los valores extremos de una función $f(x,y)$ de tal manera que las variables cumplan una restricción que pueda expresarse como una curva de nivel de una función $g(x,y).$ <br/><br/>

Queremos encontrar los $(x,y)$ tal que $$f(x,y)\mbox{ tiene un valor extremo}$$ $$g(x,y)=k.$$

---
## Visualmente esto se ve como


---
## El mutiplicador

> __Definición:__ Dada las condiciones del dibujo anterior, diremos que $\lambda$ es un __multiplicador de Lagrange__ si satisface que $$\nabla f(x_0,y_0,z_0)=\lambda \nabla g(x_0,y_0,z_0).$$

---
# El método de Multiplicadores de Lagrange.

> Para encontrar los valores extremos de $f(x,y,z)$ sujeto a la restricción $g(x,y,z)=k,$ suponiendo que $\nabla g\neq 0.$ <br/><br/>
  * Encontrar los valores $x,y,z$ y $\lambda$ para los que se cumpla $$\nabla f(x,y,z)=\lambda \nabla g(x,y,z)$$ $$g(x,y,z)=k.$$
  * Evalua $f$ en estos puntos, el mayor de estos números es al máximo y el menor el mínimo. 
  
---
# El ejemplo incial

La función volumen es $V(x,y,z)=xyz$ y la función restricción es $g(x,y,z)=2xz+2yz+xy.$ 

Utilizando el método de los multiplicadores de Lagrange se debe cumplir que: $V_x=\lambda g_x,\, V_y=\lambda g_y,\,  V_z=\lambda g_z,$ y $g(x,y,z)=12.$

De lo anterior tenemos que $yz=\lambda (2z+y),$ $xz=\lambda(2z+x),$ $xy=\lambda(2x+2y),$ y $2xz+2yz+xy=12.$ __Este es el sistema que tenemos que encontrar.

---
# Continuación ejemplo inicial

Si multiplicamos las primeras tres ecuaciones por la variable que nos falta obtenemos que $$xyz=\lambda(2xz+xy)=\lambda(2zy+xy)=\lambda(2xz+2yz).$$

De aquí podemos decir que $\lambda\neq 0,$ por que si lo fuera alguna medida sería cero lo cual no es posible. Cómo $\lambda \neq 0,$ entonces $$2xz+xy=2zy+xy,$$ lo cual implica que $x=y.$ 

Así mismo podemos decir que $$2yz+xy=2xz+2yz,$$ lo cual implica que $2z=y=x.$ Sustituyendo esto último en la última ecuación obtenemos que $12z^2=12.$ Por lo que $z=1,x=2,y=2.$s

---
# Ejemplo 2:

> Calcule los valores extremos de la función $f(x,y)=5x^2+6y^2-xy$ restringida a $x+2y=24.$


---
# Ejemplo 3:

> Encuentre los valores extremos de la función $f(x,y,z)=2x^2+y^2+3z^2$ bajo la restrincción  $2x-3y-4z=49.$


---
# Ejercicio 1:

> La función de producción de Cobb-Douglas para una producción está dada por $f(x,y)=100x^{3/4}y^{1/4}.$ Dónde $x$ son las unidades de producción (a 150mxn por unidad) y $y$ son las unidades de capital (a 250mxn por unidad). Si nuestras unidades de producción y capital están restringidas a 50000mxn. Encuentra la máxima producción para esta manufactura.

---
# Ejercicio 2:

> Un granjero tiene 1000 hectáreas de tierra para parcelas. El total de utilidad por unidad de parcela son 10mxn y 8mxn respectivamente. Si las funciones de producción sde cada parcela están dadas por $f_1(x)=x^{0.06}$ y $f_2(y)=x^{0.8}.$ Maximice la utilidad total de cada parcela. 


