---
title: "Ortogonalidad"
subtitle: "Sesión 03"  
author: 
  - "Alejandro Ucan"
date: '`r Sys.Date()`'
output:
  xaringan::moon_reader:
    css: xaringan-themer.css
    nature:
      slideNumberFormat: "%current%"
      highlightStyle: github
      highlightLines: true
      ratio: 16:9
      countIncrementalSlides: true
---

```{r setup, include=FALSE}
options(htmltools.dir.version = FALSE)
knitr::opts_chunk$set(
  fig.width=9, fig.height=3.5, fig.retina=3,
  out.width = "80%",
  cache = FALSE,
  echo = FALSE,
  message = FALSE, 
  warning = FALSE,
  hiline = TRUE
)
```

```{r xaringan-themer, include=FALSE, warning=FALSE}
library(xaringanthemer)
style_duo_accent(
  primary_color = "#000080",
  secondary_color = "#f2f3f4",
  inverse_header_color = "#00147e"
)
```

```{r xaringan-editable, echo=FALSE}
xaringanExtra::use_editable(expires = 1)
xaringanExtra::use_scribble()
```

```{r xaringan-logo, echo=FALSE}
xaringanExtra::use_logo(
  image_url = "https://github.com/alxcn/TecLogoEIC/blob/9562a53875418e749a296c85808a19c85fc4be74/IngenieriaCiencias_Horizontal_RGB.png",
  position = xaringanExtra::css_position(top = "2em", right = "2em")
)
```
# Objetivos de la Sesión

* Introducir el concepto de producto interno. <br/><br/>
* Definir el ángulo entre dos vectores. <br/><br/>
* Introducir el concepto de ortogonalidad. <br/><br/>

---
# Producto Interno

> __Definición:__ Sea $V$ un espacio vectorial sobre $\mathbb{R}$, un producto interno en $V$ es una función $\langle \cdot, \cdot \rangle: V \times V \rightarrow \mathbb{R}$ que satisface las siguientes propiedades para todo $u, v, w \in V$ y $c \in \mathbb{R}$: <br/><br/>
  1. Conmutativo: $\langle u, v \rangle = \langle v, u \rangle$ <br/>
  1. Lineal en el primer argumento: $\langle cu + w, v \rangle = c \langle u, v \rangle + \langle w, v \rangle$ <br/>
  1. Positivo definido: $\langle u, u \rangle \geq 0$ y $\langle u, u \rangle = 0$ si y solo si $u = 0$ <br/><br/>
---
## Ejemplos de Producto Interno

Sea $V=\mathbb{R}^n$ y $u, v \in \mathbb{R}^n$, entonces el producto interno estándar en $\mathbb{R}^n$ está dado por: <br/><br/> $$\langle u, v\rangle = u_1v_1 + u_2v_2 + \cdots + u_nv_n = \sum_{i=1}^n u_iv_i$$

---
## Ejemplos de Producto Interno

Sea $V=\mathbb{R}^2$ y $u, v \in \mathbb{R}^2$, entonces el producto interno estándar en $\mathbb{R}^2$ está dado por: <br/><br/> $$\langle u, v\rangle = u_1v_1 + 2u_2v_2$$ 

---
## No ejemplo de Producto Interno

Sea $V=\mathbb{R}^2$ y $u, v \in \mathbb{R}^2$, entonces la función $\langle u, v\rangle = u_1v_1 - u_2v_2$ no es un producto interno en $\mathbb{R}^2$ porque no es definido positivo. <br/><br/> Por ejemplo, $\langle (1,2), (1,2)\rangle < 0$.

---
# Proyecciones y Ortogonalidad

> __Definición:__ Sea $V$ un espacio vectorial con producto interno, y $u,v\in V$ dos vectores. Decimos que la proyección de $u$ en $v,$ denotado por $\text{proj}_v(u),$ es el vector $$\text{proj}_v(u)=\frac{\langle u,v\rangle}{\langle v,v\rangle} v.$$

--
##### Ejemplo
Sean $(2,3)$ y $(4,1)$ en $\mathbb{R}^2$ con el producto estándar. Entonces, $$\text{proj}_{(4,1)}(2,3)=\frac{\langle (2,3),(4,1)\rangle}{\langle (4,1),(4,1)\rangle} (4,1)=\frac{11}{17}(4,1).$$

---
## Ángulo entre dos vectores:

> __Definición:__ Sea $V$ un espacio vectorial con producto interno, definimos el ángulo entre dos vectores $u,v\in V$ como el ángulo $\theta$ tal que $$\cos(\theta)=\frac{\langle u,v\rangle}{\sqrt{\langle u,u\rangle \langle v,v\rangle}}.$$

--
##### Ejemplo

El ángulo entre $(2,3)$ y $(4,1)$ en $\mathbb{R}^2$ con el producto estándar.

--
$$\cos(\theta)=\frac{\langle (2,3),(4,1)\rangle}{\sqrt{\langle(2,3),(2,3)\rangle\langle(4,1),(4,1)\rangle}}=\frac{11}{\sqrt{(13)(17)}}.$$ Por lo tanto, $\theta=\cos^{-1}\left(\frac{11}{\sqrt{(13)(17)}}\right).$

---
## Ortogonalidad

> __Definición:__ Decimos que dos vectores $u,v\in V$ son ortogonales si $\langle u,v\rangle=0.$

--
##### Nota:

Si $\langle u,v\rangle=0,$ entonces $\cos(\theta)=0,$ por lo tanto, $\theta=\pm k \frac{\pi}{2}$ con $k$ entero impar.

---
##### Ejemplo

> En $\mathbb{R}^2,$ los vectores <br/><br/>
 * $(0,1),(1,0),$ <br/><br/>
 * $(1,1),(-1,1),$ <br/><br/>
 * $(3,1), (1,-3)$ <br/><br/>
 son ortogonales.