---
title: "Modelación en Ingenieria mediante Sistemas Dinámicos"
subtitle: "Sesión 00"  
author: 
  - "Alejandro Ucan"
date: '`r Sys.Date()`'
output:
  xaringan::moon_reader:
    css: xaringan-themer.css
    nature:
      slideNumberFormat: "%current%"
      highlightStyle: github
      highlightLines: true
      ratio: 16:9
      countIncrementalSlides: true
---

```{r setup, include=FALSE}
options(htmltools.dir.version = FALSE)
knitr::opts_chunk$set(
  fig.width=9, fig.height=3.5, fig.retina=3,
  out.width = "100%",
  cache = FALSE,
  echo = FALSE,
  message = FALSE, 
  warning = FALSE,
  hiline = TRUE
)
```

```{r xaringan-themer, include=FALSE, warning=FALSE}
library(xaringanthemer)
style_duo_accent(
  primary_color = "#000080",
  secondary_color = "#f2f3f4",
  inverse_header_color = "#00147e"
)
```

```{r xaringan-editable, echo=FALSE}
xaringanExtra::use_editable(expires = 1)
xaringanExtra::use_scribble()
```

```{r xaringan-logo, echo=FALSE}
xaringanExtra::use_logo(
  image_url = "https://github.com/alxcn/TecLogoEIC/blob/9562a53875418e749a296c85808a19c85fc4be74/IngenieriaCiencias_Horizontal_RGB.png",
  position = xaringanExtra::css_position(top = "2em", right = "2em")
)
```
# El profesor

### Alejandro Ucan Puc <br/>
- Doctor en Ciencias Matemáticas. <br/><br/>
- Especialización en: Sistemas Dinámicos, Geometría y Topología. <br/><br/>
- Interés en: Programación, Escritura Creativa, Cocina. <br/><br/>
- Correo: alejandro.ucan-puc@tec.mx <br/><br/>
- Webpage: [alejandro-ucan.netlify.app](https://alejandro-ucan.netlify.app)

---
# Objetivos del Curso


* Explica el funcionamiento de sistemas y dispositivos ingenieriles por medio de argumentaciones estructuradas y coherentes fundamentadas en conceptos, teorías y principios de las ciencias naturales, matemáticas y computación. <br/><br/><br/>

* Demuestra el funcionamiento de sistemas y dispositivos ingenieriles mediante evidencias empíricas y teóricas obtenidas de diversas metodologías de investigación y de cómputo.
---
# Contenido

1.Modelación de fenómenos a través de sistemas dinámicos de primer y segundo orden.

2. Análisis cualitativo desde la perspectiva de sistemas dinámicos.


3.Análisis numérico de EDOs.

4.Métodos analíticos para EDO's.

5. Uso de herramientas computacionales para representación de ecuaciones diferenciales mediante diagramas de bloques.

---
# Plan de Evaluación

```{r table2, echo=FALSE, message=FALSE, warnings=FALSE, results='asis'}
tabl <- "
|-----|-----|
|Examen Argumentativo 1 | |
|Segunda sesión semana 5| 30%|
Jueves 5 de Mayo 2022.|   |


|Examen Argumentativo 2 | |
|Primera sesión semana 10| 20% |
|Lunes 13 de junio 2022.| |


|Situación problema por equipo de 3 personas máximo| 20 % |

|Quizes | |
|(individuales, en línea. | 10% |
|1 intento con procesos enviados por CANVAS) | |

|Tareas | 20% |
|(individuales, en línea, 3 intentos)| |
"
cat(tabl) # output the table in a format good for HTML/PDF/docx conversion
```


















---
# Bibliografía:

* Zill, D. (2022). Ecuaciones Diferenciales con problemas con valores en la frontera. Novena edición. Editorial Cengage.

# WebAssign:

*
