---
title: "Integral de Superficie y Teorema de Stokes"
subtitle: "Sesión 07"
author: 
  - "Alejandro Ucan"
date: '`r Sys.Date()`'
output:
  xaringan::moon_reader:
    css: xaringan-themer.css
    nature:
      slideNumberFormat: "%current%"
      highlightStyle: github
      highlightLines: true
      ratio: 16:9
      countIncrementalSlides: true
---

```{r setup, include=FALSE}
options(htmltools.dir.version = FALSE)
knitr::opts_chunk$set(
  fig.show =('asis'),
  dev='png',
	message = FALSE,
	warning = FALSE,
	cache = FALSE,
	hiline = TRUE,
	out.width = "90%"
)
```

```{r xaringan-themer, include=FALSE, warning=FALSE}
library(xaringanthemer)
style_duo_accent(
  primary_color = "#000080",
  secondary_color = "#f2f3f4",
  inverse_header_color = "#00147e"
)
```

```{r xaringan-editable, echo=FALSE}
xaringanExtra::use_editable(expires = 1)
xaringanExtra::use_scribble()
```
# Objetivos:

 * Recordar la Integral de superficie. <br/><br/>
 * Describir las hipótesis del Teorema de Stokes. <br/><br/>
 * Probar la validez del Teorema de Stokes. <br/><br/>
 * Aplicar el Teorema de Stokes. <br/><br/>


---
# Recordar que...

> __Definición:__ Una superficie _paramétrica_ es una función $\Phi:[a,b]\times[c,d]\to \mathbb{R}^3$ con una regla de asignación $$\Phi(u,v)=\left(\phi_1(u,v),\phi_2(u,v),\phi_3(u,v)\right).$$

<br/><br/>

__Ejemplos:__ 
  * Una gráfica de una función $f(x,y)$ es una superficie paramétrica, cuya parametrización es $(u,v,f(u,v))$ donde $[a,b]\times[c,d]$ es el dominio de la función $f$. <br/><br/>
  
  * El casco esférico del norte es una superficie paramétrica, cuya parametrización es $$(\cos(\theta)\sin(\phi),\sin(\theta)\sin(\phi),\cos(\phi))$$ donde $\theta\in[0,2\pi)$ y $\phi\in[0,\pi/2].$

---
# Integral de Superficie.

> __Definición:__ La __integral de superficie__ de un campo vectorial $\mathbf{F}$ definido sobre una superficie paramétrica $S$ (con parametrización $\Phi$) es la cantidad: $$\int_\Phi \mathbf{F}\cdot dS = {\int\!\int}_D \mathbf{F}\cdot \left(T_u \times T_v\right) du dv.$$

<br/><br/>
__Nota:__ en este caso $T_u$ y $T_v$ representan los vectores tangentes a la superficie en las direcciones $u$ y $v.$ Para calcularlos basta con derivar cada función coordenada respecto a la dirección.

---
# Teorema de Stokes

> __Teorema:__ Sea $S$ una superficie orientada parametrizada uno-a-uno por $\Phi:D\to\mathbb{R}^3$ y $D$ es una región simple, y sea $\partial S$ la curva frontera. Para un campo vectorial $\mathbf{F}$ definida sobre $S,$ se cumple la siguiente igualdad $${\int\!\int}_S (\nabla\times \mathbf{F})\cdot dS = \int_{\partial S} \mathbf{F}\cdot ds.$$

### ¿Qué gano con esto?

Obtenemos que la integral de la parte _normal_ del campo sobre la superficie coincide con la parte _tangencial_ del campo sobre su frontera.

---
## Prueba del Teorema de Stokes.

---
# Teorema de Stokes: aplicación.

> Queremos medir el flujo de agua que pasa en una sección de un tubo de radio 10 $m$ y cuya frontera está parametrizada por $(0,\cos t, \sin t)$ con $0\leq t\leq 2\pi.$ Si la velocidad del agua está dada por el campo $\mathbf{F}(x,y,z)=(0,y^2,\cos(x)).$

